臺灣高等法院刑事判決　　　　　　　　93年度上訴字第1969號
　　上訴人
　　即被告　丁○○
　 選任辯護人林子椿律師
上列上訴人因偽造文書等案件，不服臺灣板橋地方法院92年度訴
字第755號，中華民國93年5月24日第一審判決（起訴案號：90年
度偵字第15915號、91年度偵字第505號），提起上訴，本院判決
如下：
    主  文
原判決撤銷。
丁○○共同連續行使偽造私文書，足以生損害於他人，處有期徒
刑捌月。
如附表編號一至編號三所示偽造之「己○○」、「黃智瑜」、「
田美麗」之印章共枚、如附表編號四、、、編號五至編
號十、編號十一、、、編號十五所示之行動電話服務申請
書、行動電話業務租用申請書、同意書內偽造「己○○」之署名
共柒枚、印文共陸枚、偽造「黃智瑜」之印文共枚、偽造「田
美麗」之印文共貳枚、偽造「莊風記」之署名共陸枚、如附表編
號四、編號十一、編號十二、編號十三、、、所示
之行動電話服務申請書共柒張、如附表編號十六所示之被告丁○○之照片壹張及如附表編號十七至編號二十四所示之行動電話
SIM卡共捌枚，均沒收。
    事  實
一、丁○○因從事行動電話門號代銷業務，深諳行動電話門號辦
    理之手續，又於民國89年間起，因接受他人申請辦理行動電
    話及其他不明原因而影印取得「莊風記」、「黃智瑜」、「
    田美麗」之國民
    前)某日，在臺北縣五股鄉○○路271號前，拾獲己○○遺失
    於其所駕駛之自用小客車內之國民
    、印章 (黑色)各一枚及五股郵局郵政存簿儲金簿一本等物
    (侵占遺失物部分未據起訴且已罹於追訴時效)，詎其竟基於
    意圖為自己不法之所有(利益)及變造特種文書、偽造私文書
    進而加以行使之概括犯意，於「莊風記」之國民
    上，以其自己之相片一張覆蓋而於不詳地點加以影印之方式
    變造該國民
    機關對國民
（一）於89年10月30日 (起訴書誤繕為89年11月4日)，委由與其
      有犯意聯絡之不詳之人至臺北市○○路65號1樓「師大通
      訊有限公司 (下簡稱師大公司)」，冒用「己○○」之名
      義(所附之己○○之國民
      禧專用行動電話服務申請書內偽造「己○○」之署名 (簽
      名於「公司聯」，複寫於「客戶留存備查聯」、「經銷商
      留存備查聯」、「代理商留存備查聯」)，而偽造表示「
      己○○」申請行動電話門號用意之私文書，並持交該公司
      人員行使，足以生損害於己○○及遠傳電信股份有限公司
      (下簡稱遠傳公司)( 偽造之署名、私文書詳如附表編號四
      所示)，且使師大公司之人員陷於錯誤而交付行動電話SIM
      卡一枚 (門號：0000000000《序號：000000000000000000
      00)，得手後於89年12月間在臺北縣中和市○○街176巷20
      號4樓，交付予陳勇吉 (成年人，經檢察官另案偵辦)。
（二）於89年11月2日，至臺北縣新店市○○路○段72號，持經
      變造之莊風記之國民
      偽造之「己○○」、「黃智瑜」、「田美麗」之印章各一
      枚加以蓋用，並偽造「莊風記」之署名於中華電信股份有
      限公司(下簡稱中華電信公司)文山營運處行動電話業務租
      用申請書內，而偽造表示己○○、黃智瑜、田美麗授權莊
      風記及莊風記被授權辦理行動電話門號用意之私文書，連
      同經變造之莊風記之國民
      損害於「己○○」、「黃智瑜」、「田美麗」、「莊風記
      」及中華電信公司，且使中華電信公司文山營運處人員陷
      於錯誤而交付行動電話SIM卡，於得手後，即將之交付予
      與其有詐欺得利犯意聯絡之不詳成年人，而於89年11月間
      連續撥打使用，使中華電信公司陷於錯誤而提供通話服務
      ，乃詐得免付費使用之利益 (偽造之印文、署名及行動電
      話門號、詐得之行動電話SIM卡及利益均詳如附表編號五
      至編號十所示)。
（三）於89年11月間某日，委由與其有犯意聯絡之不詳之人持前
      開偽造之「己○○」之印章加以蓋用且偽造「己○○」之
      署名於台灣大哥大股份有限公司(下簡稱台灣大哥大公司)
      行動服務申請書內 (簽名於「公司使用聯」，複寫於「客
      戶留存聯」、「代理商使用聯」、「銷售店點使用聯」)
      及同意書內，而偽造表示「己○○」申請行動電話門號用
      意及同意依約定使用之私文書，並於89年11月21日，在臺
      北市○○區○○路95-26號，交由不知情之林威郎持往臺
      北市○○區○○路676號之台灣大哥大公司「直營部」辦
      理而加以行使，足以生損害於己○○及台灣大哥大公司 (
      偽造之印文、署名及私文書均詳如附表編號十一、編號十
      五所示)，且使台灣大哥大公司之人員陷於錯誤而交付行
      動電話SIM卡一枚 (門號：0000000000《序號：000000000
      00000000000》)，得手後於90年3月23日16時許，在臺北
      縣中和市南勢角捷運站交付予張輔元 (經檢察官另案偵辦
      ) 。
（四）於89年12月間在臺北縣中和市○○街176巷20號4樓，提供
      前開經變造之莊風記之國民
      哲維之印章 (黑色)、偽造之印章 (木質)各一枚及五股郵
      局郵政存簿儲金簿一本予與其有偽造私文書之概括犯意聯
      絡之陳勇吉，囑由陳勇吉先於遠傳電信行動電話服務申請
      書之客戶留存備查聯內偽造「莊風記」之署名一枚，而偽
      造表示「莊風記」申請行動電話門號用意之私文書 (貼有
      以丁○○照片置換而加以變造之「莊風記」之國民
      正反面影本各一紙)，足以生損害於莊風記及遠傳公司(偽
      造之署名、私文書詳如附表編號十二所示)，另承同一犯
      意，再由陳勇吉於遠傳電信行動電話服務申請書內偽造「
      己○○」之署名 (簽名於「公司聯」，複寫於「客戶留存
      備查聯」、「經銷商留存備查聯」、「代理商留存備查聯
      」)，而偽造表示「己○○」申請行動電話門號用意之私
      文書，足以生損害於己○○及遠傳公司 (偽造之署名、私
      文書詳如附表編號十三所示)。
二、經警於90年2月22日15時30分許，循線至臺北縣中和市○○
    街176巷20號4樓 (陳勇吉之居所)查獲前開內有偽造「莊風
    記」之署名、貼有以丁○○照片置換而變造之「莊風記」之
    國民
    書之客戶留存備查聯一紙、內有偽造「己○○」之署名之遠
    傳電信行動電話服務申請書四紙 (含「公司聯」、「客戶留
    存備查聯」、「經銷商留存備查聯」、「代理商留存備查聯
    」)、己○○遺失之印章 (黑色)一枚、五股郵局郵政存簿儲
    金簿一本、偽造之「己○○」之印章 (木質)一枚及行動電
    話SIM卡 (門號：0000000000《序號：0000000000000000000
    0》)一枚；另於90年3月23日23時許，經警循線至臺北縣新
    店市○○街58號5樓住處查訪，經張輔元主動交出丁○○所
    交付之行動電話SIM卡 (門號：0000000000《序號：0000000
    0000000000000》)。
三、案經臺北市政府警察局、臺北縣政府警察局土城分局移送臺
    灣板橋地方法院檢察署檢察官偵查起訴。
    理　由
一、訊據被告丁○○坦承曾從事門號代銷工作，且曾交付行動電
    話SIM卡予同案被告張輔元等情；於原審雖否認犯罪，惟於
    本院則供承有前開行為，並稱以前是因還在不知情的情況下
    才否認等語(本院審判筆錄)。經查:
（一）右開事實，並據被害人莊風記、黃智瑜、田美麗、己○○
      分別於警詢、原審審理中指訴綦詳 (見臺北市政府警察局
      刑事偵查卷宗A卷《下簡稱警卷A》第9頁、第62- 1頁、臺
      北市政府警察局刑事偵查卷宗B卷《下簡稱警卷B》第14頁
      、第15頁、第23頁、第25頁、原審93年4月22日審判筆錄)
      ，復有經同案被告陳勇吉所指稱係被告所交付之莊風記之
      國民
      灣板橋地方法院檢察署91年度偵字第505號卷第49頁)、己○○之印章 (黑色)、偽造之己○○之印章 (木質)、行動
      電話SIM卡 (門號：0000000000《序號：000000000000000
      00000》，申請名義人：己○○)各一枚、五股郵局郵政存
      簿儲金簿一本、被告交付其填寫之如附表編號四、編號十
      二所示之行動電話服務申請書 (影本見臺灣板橋地方法院
      檢察署91年度偵字第505號卷第49頁、第52頁)、同案被告
      張輔元所指稱係被告所交付之行動電話SIM卡 (門號：000
      0000000《序號：0000000000000000000》，申請名義人：
      己○○)扣案足憑，並有以「己○○」、「黃智瑜」、「
      田美麗」為申請名義人之中華電信公司文山營運處行動電
      話業務租用申請書影本及通信費用明細 (見警卷B第30頁
      、第31頁、第33頁至第62頁、第66頁至第74頁、第78頁至
      第89頁)、冒用己○○同意書 (含己○○之國民
      本、全民健康保險卡影本、五股郵局郵政存簿儲金簿封面
      影本)( 見警卷A第20頁、第22頁、原審卷一第177頁至第
      180頁)附卷足資佐證。
（二）證人林威郎 (即代為辦理行動電話SIM卡，門號：0000000
      000《序號：00000000000000000000一》，申請名義人：
      己○○者)已到庭結證稱該行動電話門號係由被告持已填
      載完成之申請書、同意書前往委託辦理等語(見原審93年3
      月18日審判筆錄)，而該申請書後所附之國民
      、全民健康保險卡影本、五股郵局郵政存簿儲金簿封面影
      本，亦經被害人己○○確認係伊於89年間 (確實時間不詳
      ，然檢察官開始偵查之日期為90年7月19日《見臺灣板橋
      地方法院檢察署90年度偵字第15915號卷第1頁之收文戳記
      》，考量追訴權時效對被告之利益，故認定時間為89年間
      《89年7月19日之前》)於被告之車上遺失無誤(見原審93
      年4月22日審判筆錄)。
（三）被告原冒稱係風哥即莊風記一節，業據同案被告陳勇吉及
      證人黃雯玲、游勝雄分別於警詢、原審審理中指證一致 (
      見警卷A第37頁背面、第38頁正面、第39頁背面、第46頁
      、原審92年5月28日訊問筆錄)，又扣案經變造之莊風記之
      國民
      告欲藉冒用「莊風記」之名義而供核對照片，否則何需變
      更原先之照片？
（四）「己○○」、「黃智瑜」、「田美麗」為申請人之中華電
      信公司文山營運處行動電話業務租用申請書內之代理人係
      「莊風記」，而就己○○部分所蓋用之印文憑肉眼即足見
      係扣案之偽造之己○○之印章 (木質)所蓋用者，亦核與
      0000000000號行動電話門號 (申請名義人：己○○)所蓋
      用之印文相同，而「莊風記」之簽名，核與被告所提出之
      本票 (見原審卷一第110頁)內「丁○○」之簽名同具右斜
      之書寫特性，且關於
      同具右斜之書寫特性，且就其筆勢、形態以肉眼即足見二
      者極為相似，又該本票及申請書內所填載之聯絡電話，均
      為「00000000」，而該電話門號之申請名義人係「張志成
      」，此據原審函查據覆屬實 (見原審卷二第35頁之中華電
      信公司臺灣北區電信分公司臺北南區營運處服務中心92年
      12月30日南服492字第1720號函)，而被告亦自承「張志成
      」係其弟，且伊亦有使用該電話門號 (見警卷B第4頁背面
      、原審93年5月6日審判筆錄)。
（五）被告前亦已供稱確實持有己○○之國民
      警卷A第29頁背面、原審92年5月9日、92年6月18日、92年
      7月9日、92年8月6日訊問筆錄、92年10月1日準備程序筆
      錄)，惟嗣經被害人己○○到庭證述將國民
      健康保險卡、印章 (黑色)各一枚及五股郵局郵政存簿儲
      金簿一本等物掉於被告所駕駛之自用小客車內時，被告先
      則稱：「他 (己○○)說他的皮夾掉在我車上我都沒有看
      到... 」，嗣則稱：「我記得是『江安國』坐我車子撿到
      己○○的
      據此亦足見其畏罪之情。
二、綜上所述，足認被告於本院自白上開事實，為與事實相符，
    其於原審之前否認犯罪，所辯無非圖卸之詞，本案事證已臻
    明確，被告犯行洵堪認定，自應依法論科。
三、核被告丁○○所為，係犯刑法第216條、第210條、第222條
    之行使偽造私文書罪、行使變造特種文書罪、刑法第339條
    第1項之詐欺取財罪、第339條第2項之詐欺得利罪，其偽造
    印章、印文均為偽造私文書之部分行為，又偽造私文書、變
    造特種文書之低度行為為行使之高度行為所吸收，均不另論
    罪。被告所為如「事實」欄一、（一）、（二）、（三）所
    示之犯行，與年籍不詳之成年人間，如事實欄一(四)部分，與
    陳勇吉間，分別有犯意聯絡及行為分擔，應論以共同正犯，
    另其所為如「事實」欄一、（三）所示委由不知情之林威郎
    行使偽造私文書及詐欺取財之犯行，應論以間接正犯。辯護
    人認被告僅係幫助犯，而非共同正犯或間接正犯云云，自無
    足採。被告先後所為多次犯行，時間緊接、方法相同、觸犯
    構成要件相同之罪名，顯係基於概括之犯意為之，係連續犯
    ，應依刑法第56條之規定論以一罪，並依法加重其刑。起訴
    書就被告詐取行動電話SIM卡之犯行雖未援引刑法第339條第
    1 項予以論罪，容有未洽，惟自起訴書之「犯罪事實」欄以
    觀，足認此部分犯行業經起訴，自應加以審理，附此敘明。
    被告所犯上開各罪有方法、結果之牽連關係，應依刑法第55
    條之規定，從一重之連續行使偽造私文書罪論處。
四、不另為無罪之諭知部分：
（一）公訴意旨另以：被告丁○○夥同張輔元 (另行移送臺灣板
      橋地方法院併案審理)、陳勇吉(另行移送臺灣臺北地方法
      院併案審理)三人，共同意圖為自己不法之所有之概括犯
      意，竊取庚○○、己○○、癸○○、戊○○、丑○○、甲○○、壬○○、乙○○、子○○、丙○○等人之財物及證
      件，又於不詳時間，冒刻甲○○、壬○○、廖智勇之印章
      ，再由陳勇吉以上貼自己相片經變造後之甲○○
      本並冒用上開甲○○、壬○○、廖智勇之
      北國際商業銀行新店分行及南蘆洲分行申請甲○○、壬○○及廖智勇之存摺，足以生損害於甲○○、壬○○、廖智
      勇及台北國際商業銀行帳戶管理之正確性。又丁○○、張
      輔元及陳勇吉等三人，基於偽造文書及詐欺得利之概括犯
      意，於不詳時地，冒用葛家宏、甲○○、黃水永、子○○
      、郭恩虔、盧玷、癸○○、戊○○、林千櫻、壬○○、黃
      銘勳、陳丁福、童啟陽、蔡彩霞、林學隆、廖阿萬、林子
      訓、劉繼榮、辛○○、郭學勝、賴新錢、張美貴、蔡威儀
      、郭月逢、丙○○之國民
      行動電話門號申請書，並提供變造之各銀行存摺正面影本
      供電信公司扣款，而向台灣大哥大公司、和信公司及遠傳
      公司等電信公司，冒名申辦行動電話晶片卡，並以每門號
      新臺幣(下同)八百至一千元不等之價格售予他人，使他人
      取得電信公司提供通話服務之不法利益，因認被告丁○○
      涉犯刑法第320條第項之竊盜罪嫌、刑法第216條、第210
      條之行使偽造私文書罪嫌、刑法第339條第2項之詐欺得利
      罪嫌。
（二）按犯罪事實應依證據認定之，無證據不得認定犯罪事實，
      刑事訴訟法第154條第2項定有明文。又認定事實所憑之證
      據，無論其為直接或間接證據，均須達於通常一般之人均
      不致有所懷疑，而得確信其為真實之程度，始得據為有罪
      之認定，若其關於被告是否犯罪之證明未能達此程度，而
      有合理懷疑之存在，致使無從形成有罪之確信，即不得遽
      為不利被告之認定 (參照最高法院76年台上字第4986號判
      例)。
（三）公訴人認被告丁○○涉犯前開罪嫌，無非係以：(一)被告
      於原審審理中之供述，證明被害人丑○○、己○○所有之
      國民
      玉、己○○所有之印章予同案被告陳勇吉。(二)同案被告
      陳勇吉於警詢、原審審理時之供述，證明被害人甲○○遭
      冒名申辦之存摺係由同案被告張輔元所交付，另扣案之印
      章及國民
      張輔元於警詢、原審審理中之供述，證明於張輔元住處查
      扣之行動電話SIM卡係由被告交付。(四)證人辛○○於警
      詢之陳述，證明其曾將國民
      話，惟未申請0000000000號、0000000000號等台灣大哥大
      公司行動電話門號。(五)證人高明慧於警詢中之陳述，證
      明其曾將辛○○之國民
      動電話門號，惟未辦妥。(六)證人丑○○、己○○、癸○○、戊○○、甲○○、壬○○、乙○○、子○○、丙○○
      於警詢時之陳述，證明渠等之財物、證件失竊。(七)扣案
      偽造之葛家宏、甲○○、黃水永、子○○、郭恩虔、盧玷
      、癸○○、戊○○、林千櫻、壬○○、黃銘勳、陳丁福、
      童啟陽、蔡彩霞、林學隆、廖阿萬、林子訓、丙○○、劉
      繼榮、辛○○、郭學勝、賴新錢、張美貴、蔡威儀、郭月
      逢名義之國民
      之甲○○之國民
      存摺7本、偽造之存摺正面影本及行動電話SIM卡序號對照
      表為其論斷依據。訊據被告丁○○堅決否認前述犯行，辯
      稱：伊並未竊取前開被害人之財物及證件，亦未參與冒用
      甲○○、壬○○、廖智勇名義辦理存摺一事，又於同案被
      告張輔元住處查扣之行動電話SIM卡原係伊向綽號「小高
      」之人及張輔元所購入，但因該等行動電話SIM卡不能使
      用，伊無法分辨何者係向張輔元所購入，乃將全部行動電
      話SIM卡交予同案被告張輔元，囑其挑出原售予者，至於
      前開國民
      本均非伊交付同案被告陳勇吉等語。
（四）經查：
  １、同案被告陳勇吉固於警詢及本院審理中指稱被告交付國民
      「莊風記」、「己○○」之國民
      丑○○」之存摺、印章 (被告曾供承由伊交付予同案被告
      陳勇吉)足以補強同案被告陳勇吉之指述外，其餘則乏充
      足之補強證據；復徵諸該等物品均係於同案被告陳勇吉住
      處查獲，尤難排除被告陳勇吉就被告所交付以外之物，為
      掩飾本身所涉及之犯行而嫁禍於被告之可能性。
  ２、就冒用「甲○○」名義申辦之臺北國際商業銀行新店分行
      存摺 (帳號：0000000000000)，同案被告張輔元自承係伊
      所辦理，「且非被告請其為之」(見原審93年4月22日審判
      筆錄)等語，而觀乎原審向台北國際商業銀行新店分行函
      查據覆之於申請時填具、交付之國民
      卷二第45頁)，其內之「甲○○」之簽名以肉眼辨識亦足
      認與同案被告張輔元所書寫之字跡相符；又就冒用「廖智
      勇」名義申辦之台北國際商業銀行南蘆洲分行存摺 (帳號
      ：0000000000000)，同案被告陳勇吉於警詢中供承該存摺
      係伊陪同鄭鈺龍一起前往辦理 (見警卷A第36頁背面)，核
      與證人鄭鈺龍到庭所為之證述相符，且經提示原審向台北
      國際商業銀行南蘆洲分行函查據覆之於申請時填具、交付
      之國民身證影本 (見原審卷二第8頁)，證人鄭鈺龍亦明確
      陳稱「廖智勇」之國民
      智勇」之署名係其所為，「而伊之前並未看過被告」等語
      (見原審93年3月18日審判筆錄)；另就冒用「壬○○」名
      義申辦之台北國際商業銀行南蘆洲分行存摺（帳號：0000
      000000000），觀乎原審向台北國際商業銀行南蘆洲分行
      函查據覆之於申請時填具、交付之國民
      審卷二第6頁)，足見「壬○○」之國民
      同案被告陳勇吉，而「壬○○」之署名以肉眼辨識亦堪認
      與同案被告陳勇吉所書寫之字跡相符；揆諸前開事證，實
      難認該等存摺之辦理與被告相涉。
  ３、被告就於同案被告張輔元住處查扣之行動電話SIM卡所為
      之辯詞，核與同案被告張輔元於警詢、原審審理中所述相
      符 (見警卷A第30頁背面、原審93年4月22日審判筆錄)，
      而經調取、審核該等行動電話服務申請書，並未發現與被
      告相關之證據，是被告所辯並非其所辦理而係綽號「小高
      」之人、同案被告張輔元所售予即非全無足採信；此外，
      復查無積極證據足以證明被告與同案被告張輔元及綽號「
      小高」之人就該辦理行動電話門號SIM卡之犯行有犯意聯
      絡及行為分擔，自不得遽論渠等有共同正犯關係；至於被
      告就此是否另涉犯他項罪名，因非本件起訴效力所及，自
      應由檢察官另行偵辦。
  ４、被害人己○○、丑○○、丙○○之國民
      章固足認曾由被告所持有 (至於庚○○、癸○○、戊○○
      、甲○○、壬○○、乙○○、子○○之財物、證件則無充
      分之證據足資證明曾由被告持有)，惟被告持有該等物品
      之原因本有諸端，自難認必屬竊得之物；況且，公訴人就
      此亦未舉證何以構成竊盜犯行。
　５、至於所指冒用丙○○之名義，偽造署押向和信電信公司申
  　　請0000000000之行動電話部分，固有張輔元交出之行動電
      話晶片扣案。惟被告於原審及本院均否認此部分之犯行，
      而該以丙○○名義之申請書上之「丙○○」署押，經本院
      函請刑事警察局鑑定其筆跡，據該局函復稱因特徵不明顯
      ，無法比對，有該局函一件在卷可查，是此部分亦無確切
      證據足認被告所為。
（五）從而，公訴人認被告涉犯前開罪嫌，所為之舉證尚未能達
      通常一般之人均不致有所懷疑，而得確信其為真實之程度
      ，而有合理懷疑之存在，即不得遽為不利被告之認定；此
      外，復查無積極證據足資認被告確有被訴之前開罪行，既
      不能證明被告此部分犯罪，因公訴人認此部分若構成犯罪
      ，核與前開論罪科刑之犯罪事實有連續犯、牽連犯之裁判
      上一罪關係，故不另為無罪之諭知。
五、原審對被告論罪科刑，固非無見。惟查原判決認被告亦有冒
    用丙○○名義向和信電訊公司申請行動電話之犯行，並對如
    附表編號十四、二十五所示之文書及物品併予宣告沒收，自
    有未合；又原判決就事實一之(四)部分，並未於理由中認被告
    與陳勇吉係共同正犯，亦有未合。原判決既有違誤，被告上
    訴指摘原判決不當，即為有理由，應由本院將原判決撤銷改
    判。爰審酌被告因貪圖一己之私利而為本案犯行之犯罪動機
    、目的、手段、品行、智識程度、對被害人所生危害及犯罪
    後之態度等一切情狀，量處如主文所示之刑。如附表編號一
    至編號三所示偽造之「己○○」、「黃智瑜」、「田美麗」
    之印章共三枚 (未扣案部分均未能證明業已滅失)，應依刑
    法第219條之規定宣告沒收。如附表編號四、、、編
    號五至編號十、編號十一、、、編號十五所示之行動
    電話服務申請書、行動電話業務租用申請書、同意書，雖均
    已持交店員行使而已非屬被告及其共同正犯所有之物，惟其
    內偽造「己○○」之署名共七枚、印文共六枚、偽造「黃智
    瑜」之印文共三枚、偽造「田美麗」之印文共二枚、偽造「
    莊風記」之署名共六枚 (雖未扣案，但均未能證明業已滅失
    ) ，應依刑法第219條之規定宣告沒收；至於如附表編號四
    、編號十一、編號十二、編號十三、、、所示
    之行動電話服務申請書共7張 (未扣案部分未能證明業已滅
    失)係供被告及其共同正犯為本案犯罪所用之物，且足認係
    被告及其共同正犯所有，爰依刑法第38條第1項第2款之規定
    宣告沒收 (其內偽造之印文、署名均已一併沒收，不另依刑
    法第219條之規定宣告沒收)。如附表編號十六所示之被告丁○○之照片一張及如附表編號十七至編號二十四所示之行動
    電話SIM卡共8枚 (未扣案部分未能證明業已滅失)，係供被
    告及其共同正犯為本案犯罪所用之物及犯罪所得之物，且足
    認係被告及其共同正犯所有，爰依刑法第38條第1項第2款、
    第3款之規定宣告沒收。
據上論斷，應依刑事訴訟法第369條第1項前段、第364條、第299
條第1項前段，刑法第28條、第56條、第216條、第210條、第212
條、第339條第1項、第2項、第55條、第38條第1項第2款、第3款
、第219條，罰金罰鍰提高標準條例第1條前段，判決如主文。
本案經檢察官張秋雲到庭執行職務。
中　　華　　民　　國　　94　　年　　3 　　月　　15　　日
                  刑事第十五庭審判長法  官  蔡永昌
                                    法  官  陳榮和
                                    法  官  蔡國在
以上正本證明與原本無異。
如不服本判決，應於收受送達後十日內向本院提出上訴書狀，其
未敘述上訴之理由者並得於提起上訴後十日內向本院補提理由書
（均須按他造當事人之人數附繕本）。
                                    書記官  耿鳳君
中　　華　　民　　國　　94　　年　　3 　　月　　15　　日
附錄本案論罪科刑法條全文：
刑法第210條：
偽造、變造私文書，足以生損害於公眾或他人者，處5年以下有
期徒刑。
刑法第212條：
偽造、變造護照、旅券、免許證、特許證及關於品行、能力服務
或其他相類之證書、介紹書，足以生損害於公眾或他人者，處1
年以下有期徒刑、拘役或三百元以下罰金
刑法第216條：
行使第210條至第215條之文書者，依偽造、變造文書或登載不實
事項或使登載不實事項之規定處斷。
刑法第339條：
意圖為自己或第三人不法之所有，以詐術使人將本人或第三人之
物交付者，處5年以下有期徒刑、拘役或科或併科一千元以下罰
金。
以前項方法得財產上不法之利益或使第三人得之者，亦同。
前二項之未遂犯罰之。
附表：
┌──┬───────────┬───────┬────────────┐
│編號│名                  稱│ 數       量  │  備                註  │
├──┼───────────┼───────┼────────────┤
│ 一 │偽造之「己○○」之印章│      壹枚    │供辦理000000000│
│    │〈木質〉              │              │四、0000000000│
│    │                      │              │號行動電話門號使用〈已扣│
│    │                      │              │案〉。                  │
├──┼───────────┼───────┼────────────┤
│ 二 │偽造之「黃智瑜」之印章│      壹枚    │供辦理000000000│
│    │　　　　              │              │七、0000000000│
│    │                      │              │號行動電話門號使用。　　│
├──┼───────────┼───────┼────────────┤
│ 三 │偽造之「田美麗」之印章│      壹枚    │供辦理000000000│
│    │　　　　　            │              │九、0000000000│
│    │                      │              │號行動電話門號使用。　　│
├──┼───────────┼───────┼────────────┤
│ 四 │遠傳千禧專用行動電話服│      壹張    │公司聯：內有偽造「張哲│
│    │務申請書（門號：095562│              │  維」之署名壹枚。      │
│    │5743）                ├───────┼────────────┤
│    │                      │      壹張    │客戶留存備查聯：內含偽│
│    │                      │              │  造「己○○」之署名壹枚│
│    │                      │              │  。                    │
│    │                      ├───────┼────────────┤
│    │                      │      壹張    │經銷商留存備查聯：內有│
│    │                      │              │  偽造「己○○」之署名壹│
│    │                      │              │  枚。                  │
│    │                      ├───────┼────────────┤
│    │                      │      壹張    │代理商留存備查聯：內有│
│    │                      │              │  偽造「己○○」之署名壹│
│    │                      │              │  枚。                  │
├──┼───────────┼───────┼────────────┤
│ 五 │中華電信股份有限公司文│      壹張    │偽造「己○○」之印文貳│
│    │山營運處行動電話業務租│              │  枚。                  │
│    │用申請書（門號：092889│              │偽造「莊風記」之署名壹│
│    │6444）                │              │  枚。                  │
│    │                      │              │使用門號費用：7092元　　│
├──┼───────────┼───────┼────────────┤
│ 六 │中華電信股份有限公司文│      壹張    │偽造「己○○」之印文壹│
│    │山營運處行動電話業務租│              │  枚。                  │
│    │用申請書（門號：092889│              │偽造「莊風記」之署名壹│
│    │7763）                │              │  枚。                  │                      │
│    │                      │              │使用門號費用：6571元    │
├──┼───────────┼───────┼────────────┤
│ 七 │中華電信股份有限公司文│      壹張    │偽造「黃智瑜」之印文壹│
│    │山營運處行動電話業務租│              │  枚。                  │
│    │用申請書（門號：092889│              │偽造「莊風記」之署名壹│
│    │6317）                │              │  枚。                  │
│    │                      │              │使用門號費用：2127元    │
├──┼───────────┼───────┼────────────┤
│ 八 │中華電信股份有限公司文│      壹張    │偽造「黃智瑜」之印文貳│
│    │山營運處行動電話業務租│              │  枚。                  │
│    │用申請書（門號：092889│              │偽造「莊風記」之署名壹│
│    │8325）                │              │  枚。                  │
│    │                      │              │使用門號費用：36元      │
├──┼───────────┼───────┼────────────┤
│ 九 │中華電信股份有限公司文│      壹張    │偽造「田美麗」之印文壹│
│    │山營運處行動電話業務租│              │  枚。                  │
│    │用申請書（門號：093374│              │偽造「莊風記」之署名壹│
│    │6009）                │              │  枚。                  │
│    │                      │              │使用門號費用：1353元    │
├──┼───────────┼───────┼────────────┤
│ 十 │中華電信股份有限公司文│      壹張    │偽造「田美麗」之印文壹│
│    │山營運處行動電話業務租│              │  枚。                  │
│    │用申請書（門號：093374│              │偽造「莊風記」之署名壹│
│    │6323）                │              │  枚。                  │
│    │                      │              │使用門號費用：3022元    │
├──┼───────────┼───────┼────────────┤
│十一│台灣大哥大股份有限公司│      壹張    │公司使用聯：內有偽造「│
│    │行動電話服務申請書（門│              │  己○○」之署名、印文各│
│    │號：0000000000）      │              │  壹枚。                │
│    │                      ├───────┼────────────┤
│    │                      │      壹張    │客戶留存聯：內含偽造「│
│    │                      │              │  己○○」之署名、印文各│
│    │                      │              │  壹枚。                │
│    │                      ├───────┼────────────┤
│    │                      │      壹張    │代理商使用聯：內有偽造│
│    │                      │              │  「己○○」之署名、印文│
│    │                      │              │  各壹枚。              │
│    │                      ├───────┼────────────┤
│    │                      │      壹張    │銷售店點使用聯：內有偽│
│    │                      │              │  造「己○○」之署名、印│
│    │                      │              │  文各壹枚。            │
├──┼───────────┼───────┼────────────┤
│十二│遠傳電信行動電話服務申│      壹張    │  內含偽造「莊風記」之署│
│    │請書（客戶留存備查聯）│              │  名壹枚及變造之「莊風記│
│    │                      │              │  」之國民身分證正反面影│
│    │                      │              │  本各壹張〈已扣案〉。  │
├──┼───────────┼───────┼────────────┤
│十三│遠傳電信行動電話服務申│      壹張    │公司聯：內含偽造「張哲│
│    │請書                  │              │  維」之署名壹枚〈已扣案│
│    │                      │              │  〉。                  │
│    │                      ├───────┼────────────┤
│    │                      │      壹張    │客戶留存備查聯：內含偽│
│    │                      │              │  造「己○○」之署名壹枚│
│    │                      │              │  〈已扣案〉。          │
│    │                      ├───────┼────────────┤
│    │                      │      壹張    │經銷商留存備查聯：內含│
│    │                      │              │  偽造「己○○」之署名壹│
│    │                      │              │  枚〈已扣案〉。        │
│    │                      ├───────┼────────────┤
│    │                      │      壹張    │代理商留存備查聯：內含│
│    │                      │              │  偽造「己○○」之署名壹│
│    │                      │              │  枚〈已扣案〉。        │
├──┼───────────┼───────┼────────────┤
│十四│和信ＯＮＬＩＮＥ服務申│      壹張    │客服聯：內有偽造「周正│
│    │請表（門號：0000000000│              │  華」之署名壹枚。      │
│    │）                    ├───────┼────────────┤
│    │                      │      壹張    │代理商聯：內有偽造「周│
│    │                      │              │  正華」之署名壹枚。    │
│    │                      ├───────┼────────────┤
│    │                      │      壹張    │經銷商聯：內有偽造「周│
│    │                      │              │  正華」之署名壹枚。    │
│    │                      ├───────┼────────────┤
│    │                      │      壹張    │用戶聯：內含偽造「周正│
│    │                      │              │  華」之署名壹枚。      │
├──┼───────────┼───────┼────────────┤
│十五│同意書（門號：00000000│      壹張    │內有偽造「己○○」之署名│
│    │47）                  │              │壹枚。                  │
├──┼───────────┼───────┼────────────┤
│十六│丁○○之照片          │      壹張    │供變造「莊風記」之國民身│
│    │                      │              │分證影本所使用者。      │
├──┼───────────┼───────┼────────────┤
│十七│行動電話ＳＩＭ卡　　　│      壹枚    │門號：0000000000，序號：│
│    │　　　　　　　　　　　│              │00000000000000000000〈已│
│    │                      │              │扣案〉。                │
├──┼───────────┼───────┼────────────┤
│十八│行動電話ＳＩＭ卡　　　│      壹枚    │門號：0000000000        │
├──┼───────────┼───────┼────────────┤
│十九│行動電話ＳＩＭ卡　　　│      壹枚    │門號：0000000000        │
├──┼───────────┼───────┼────────────┤
│二十│行動電話ＳＩＭ卡　　　│      壹枚    │門號：0000000000        │
├──┼───────────┼───────┼────────────┤
│二一│行動電話ＳＩＭ卡　　　│      壹枚    │門號：0000000000        │
├──┼───────────┼───────┼────────────┤
│二二│行動電話ＳＩＭ卡　　　│      壹枚    │門號：0000000000        │
├──┼───────────┼───────┼────────────┤
│二三│行動電話ＳＩＭ卡　　　│      壹枚    │門號：0000000000        │
├──┼───────────┼───────┼────────────┤
│二四│行動電話ＳＩＭ卡　　　│      壹枚    │門號：0000000000，序號：│
│    │　　　　　　　　　　　│              │00000000000000000000〈已│
│    │                      │              │扣案〉。                │
├──┼───────────┼───────┼────────────┤
│二五│行動電話ＳＩＭ卡　　　│      壹枚    │門號：0000000000，序號：│
│    │　　　　　　　　　　　│              │0000000000000000000 〈已│
│    │                      │              │扣案〉。                │
└──┴───────────┴───────┴────────────┘
